# 请教陈版，购买少数股权的报表调整问题

提问人：lovelyandy 时间：2017-04-19 18:36:41
陈版，您好，请教个问题，正常来说，购买少数股东股权按照股权变更日分段计算少数股东损益，但是变更日只有非经审计报表，而年末经审计后净利润大幅调低，这样算的话，变更日前的净利润偏高，变更日后净利润偏低，请问怎么算比较合理？？

回答人：chenyiwei
应当尽可能合理区分审计调整所针对的月份或期间，分别依据调整后的交易日前后的利润进行相关核算处理。

提问人：lovelyandy 时间：2017-04-19 21:25:19
谢谢陈版的回复，明白了，另外假如区分这些区间需要比较多的精力，有没什么折中的处理办法呢？

回答人：chenyiwei
审计调整一般都是针对已经核实的事实错报，对事实错报应当可以明确其所属的月份或期间；如果针对推断错报，一般只是作为未更正错报纳入考虑，不会真正要求调整，所以没有这个问题。